臺灣宜蘭地方法院刑事判決　　　　　　　 96年度訴字第651號
公　訴　人　臺灣宜蘭地方法院檢察署檢察官
被　　　告　甲○○
　　　　　　　　　　（現另案於臺灣宜蘭監獄執行中）
上列被告因毒品危害防制條例案件，經檢察官提起公訴（96年度
毒偵字第938、1028號），被告於本院準備程序中就被訴事實為
有罪之陳述，經告以簡式審判程序之旨，並聽取當事人意見後，
經本院合議庭裁定由受命法官獨任行簡式審判程序，判決如下：
    主  文
甲○○施用第一級毒品，累犯，處有期徒刑拾月。又施用第二級
毒品，累犯，處有期徒刑陸月。又施用第一級毒品，累犯，處有
期徒刑壹年，扣案第一級毒品海洛因壹包內之第一級毒品海洛因
（驗餘後淨重零點零壹零玖公克）沒收銷燬之、扣案之前揭第一
級毒品海洛因包裝袋壹個及夾鍊袋肆拾陸只沒收。應執行有期徒
刑壹年捌月，扣案第一級毒品海洛因壹包內之第一級毒品海洛因
（驗餘後淨重零點零壹零玖公克)沒收銷燬之、扣案之前揭第一
級毒品海洛因包裝袋壹個及夾鍊袋肆拾陸只沒收。
    事  實
一、甲○○曾於民國87年間，因施用毒品案件，經送觀察勒戒，
    認無繼續施用毒品傾向，業於87年8月31日釋放，同日並經
    臺灣宜蘭地方法院檢察署檢察官以87年度偵緝字第107號案
    件為不起訴處分確定；又於92年3月間，因施用第一級毒品
    及第二級毒品案件，經本院分別判處有期徒刑十月與六月確
    定，又於92年8月間，因違反毒品危害防制條例案件，經本
    院判處有期徒刑六月確定，三罪經更定其刑，應執行有期徒
    刑一年六月，經送監執行後，已於94年4月22日假釋出監，
    並於同年5月13日假釋期滿執行完畢；再於96年4月間，因施
    用第一級與第二級毒品案件，經本院分別判處有期徒刑一年
    及八月確定，嗣經減刑為六月及四月，應執行有期徒刑九月
    ，現執行中；竟不知悔改，復於前揭觀察勒戒執行完畢釋放
    及判刑確定後五年內，基於施用第一級毒品海洛因之犯意，
    於96年7月29日下午5時許，在宜蘭縣宜蘭市○○路○段81巷
    8號住處，以將第一級毒品海洛因摻於香煙內點燃施用之方
    式，施用第一級毒品海洛因一次；又另行起意，基於施用第
    二級毒品安非他命之犯意，於96年7月29日下午5、6時許（
    起訴書記載96年8月1日中午12時採尿前回溯4日內之某不詳
    時間），在同上住處，以將安非他命置於玻璃球內再燒烤吸
    取安非他命霧化產生白煙之方式，施用第二級毒品安非他命
    一次；嗣於96年8月1日經警採集其尿液送慈濟大學濫用藥物
    檢驗中心檢驗結果，發現呈嗎啡及安非他命陽性反應。
二、甲○○又於96年8月25日下午2時許，在同上住處，以將海洛
    因及安非他命一同置於玻璃球內再燒烤施用之方式，同時施
    用第一級毒品及第二級毒品一次。嗣於同日下午6時40分許
    ，在宜蘭縣羅東鎮○○街53巷25之3號前為警查獲，並扣得
    海洛因一小包（毛重0.35公克、驗餘淨重0.0109公克）及甲
    ○○所有且供施用毒品所用之分裝夾鏈袋46個。
三、案經宜蘭縣政府警察局宜蘭分局報請臺灣宜蘭地方法院檢察
    署檢察官偵查後提起公訴，被告於本院準備程序中就被訴事
    實為有罪之陳述，經告以簡式審判程序之旨，並聽取當事人
    意見後，經本院合議庭裁定由受命法官獨任行簡式審判程序
    。
    理  由
一、上揭犯罪事實，業經被告甲○○於本院審理中坦承不諱，而
    被告於96年8月1日為警查獲後，經警於同日中午12時採取其
    尿液及於同年8月25日下午為警查獲後，於同日晚間9時10分
    許為警採取其尿液，送請慈濟大學濫用藥物檢驗中心檢驗結
    果，確均呈海洛因之代謝物鴉片類嗎啡及安非他命類之陽性
    反應，此有宜蘭縣警察局宜蘭分局偵辦毒品案件尿液檢體編
    號姓名對照登記簿2份、慈濟大學濫用藥物檢驗中心出具之
    檢驗總表2紙在卷足稽；又被告於96年8月25日為警查獲時當
    場扣得之毒品一包及夾鏈袋46只扣案足稽；又扣案之毒品，
    經送交通部民用航空局航空醫務中心檢驗結果為：米白色粉
    末一袋，毛重0.35公克、淨重0.0200公克、取樣0.0091公克
    ，餘重0.0109公克，檢出海洛因Ｈeroin成份，屬毒品危害
    防制條例之第一級毒品，有該中心航藥鑑字第0961603號毒
    品鑑定書可稽，足認被告任意性自白核與事實相符，應堪憑
    信。被告曾於民國87年間，因施用毒品案件，經送觀察勒戒
    ，認無繼續施用毒品傾向，業於87年8月31日釋放，並經臺
    灣宜蘭地方法院檢察署檢察官以87年度偵緝字第107號案件
    為不起訴處分確定；又於92年3月間，因施用第一級毒品及
    第二級毒品案件，經本院分別判處有期徒刑十月與六月確定
    ，又於92年8月間，因違反毒品危害防制條例案件，經本院
    判處有期徒刑六月確定，有前開案件不起訴處分書、起訴書
    、判決書、法務部全國檢察官線上查詢刑案人犯在監所最新
    資料報表、臺灣高等法院被告前案紀錄表各1份附卷可按，
    則被告於觀察勒戒執行完畢釋放後，五年內已再犯施用毒品
    罪，並經判處罪刑確定，復再犯本案施用毒品之犯行，事證
    已臻明確，犯行洵堪認定，應予依法論科。
二、查海洛因、安非他命為毒品危害防制條例第二條第二項第一
    、二款所規定之第一、二級毒品，不得擅自施用，故核被告
    施用海洛因、安非他命之行為，係犯毒品危害防制條例第十
    條第一項之施用第一級毒品海洛因罪及同條例第十條第二項
    之施用第二級毒品安非他命罪。其施用行為前後持有第一、
    二級毒品海洛因、安非他命之行為，為施用毒品之當然結果
    ，屬吸收關係，不另論罪。又被告於96年8月25日下午2時許
    係同時施用第一級毒品及第二級毒品，為一施用行為觸犯二
    罪名之想像競合犯，應依刑法第五十五條規定從一重之施用
    第一級毒品罪處斷。公訴人原認被告係基於集合犯之犯意施
    用第一、二級毒品，惟業經公訴人當庭更正犯罪事實如事實
    欄所載，併此敘明。又被告所犯96年7月29日施用第一級毒
    品罪、96年7月29日施用第二級毒品罪及96年8月25日同時施
    用第一、二級毒品罪三罪間，犯意個別、行為互異，應予分
    論併罰。另被告有犯罪事實欄所載犯罪科刑及執行情形，有
    臺灣高等法院被告前案紀錄表1紙在卷足參，其於受有期徒
    刑之執行完畢後五年以內，故意再犯有期徒刑以上之本件三
    罪，俱為累犯，均應依刑法第四十七條第一項規定加重其刑
    。爰審酌被告之素行、智識程度；犯罪之動機、目的、手段
    ；前已因施用毒品之犯行，經執行觀察勒戒及有期徒刑完畢
    ，仍不知悔改，復繼續沾染毒品惡習，其施用毒品行為對於
    自身及社會所造成之危害程度非輕；施用毒品之犯罪態樣；
    犯後坦承犯行等一切情狀，分別量處如主文所示之刑，並定
    其應執行刑如主文所示。
三、扣案之第一級毒品海洛因一包，經送驗結果，含海洛因成分
    ，驗餘淨重0.0109公克，已如前述，應依毒品危害防制條例
    第十八條第一項前段之規定，沒收銷燬；至前揭毒品包裝袋
    1個及夾鏈袋46只，為被告所有，且供犯罪所用之物，業據
    被告供明在卷，應依刑法第三十八條第一項第二款規定沒收
    。
據上論斷，應依刑事訴訟法第二百七十三條之一第一項、第二百
九十九條第一項前段，毒品危害防制條例第十條第一項、第二項
、第十八條第一項前段，刑法第十一條前段、第五十五條、第四
十七條第一項、第三十八條第一項第二款、第五十一條第五款，
判決如主文。
本案經檢察官吳廣莉到庭執行職務
中　　華　　民　　國　　96　　年　　12　　月　　26　　日
                  刑事第三庭  法  官  林惠玲
以上正本證明與原本無異。
如不服本判決應於收受本判決後10日內向本院提出上訴書狀，並
應敘述具體理由。若未敘述理由者，應於上訴期間屆滿後20日內
向本院補提理由書狀(均須按他造當事人之人數附繕本)。
                              書記官　陳淑宜
中　　華　　民　　國　　96　　年　　12　　月　　26　　日
【附錄本案論罪科刑法條】
毒品危害防制條例第十條：
施用第一級毒品者，處六月以上五年以下有期徒刑。
施用第二級毒品者，處三年以下有期徒刑。
